

APTITUDES

- Uso intermedio de Angular, HTML, CSS y JavaScript
- Uso básico de Ionic Angular
- Uso básico de Python
- Manejo de bases de datos, NoSQL, OODBM, SQL.
- Uso básico de SQL Server.
- Conocimientos y uso de C# y Unity
- Repositorios Git GitFlow
- Uso avanzado de JAVA
- Manejo de metodologías ágiles (SCRUM)
- Uso básico de Sprint
- Uso intermedio de Azure DevOps
- Uso intermedio de .NET core
- Uso avanzado de frameworks de UI (Bootstrap, PrimeNG, Material)
- Uso intermedio de CI y CD
- Uso intermedio de Swagger (Documentación API)

INFORMACIÓN ADICIONAL

GitHub:

https://github.com/GodThyane **Linkedin:**

https://www.linkedin.com/in/jos%C3 %A9-ismael-daza-d%C3%ADaz-5b8257215

CERTIFICACIONES

- Curso completo de Unity 2020: domina el mundo de videojuegos Conoce el motor de videojuegos más avanzado
- Curso de Angular 12 Desde cero hasta profesional
- Curso de backend con NestJS -Platzi

José Ismael Daza Díaz

- 3229450490
- josedaza9@gmail.com
- 🗣 🛮 Avenida Universitaria #29 92, Edifcio In Altezza, Apto 2207 Tunja
- Colombiano
- **⊕** CC: 1120754605

RESUMEN PROFESIONAL

Ingeniero de Sistemas y Computación (Universidad Pedagógica y Tecnológica de Colombia). Con gran interés en el desarrollo web (Frontend-Angular, BackEnd-.NET Core, NestJs). Con capacidad para aprender, mejorar y aplicar mis conocimientos en un ámbito profesional. Tengo experiencia desarrollando para empresas como Nutresa, Argos (Software de administración de ingreso de personal) y Bancolombia (Soporte a aplicación de negocios fiduciarios). Capaz de asumir responsabilidades y tomar decisiones con solvencia.

FORMACIÓN

02/2016 - 08/2022

Universidad Pedagógica y Tecnológica de Colombia | Tunja Ingeniería de Sistemas y Computación: Desarrollo de Software

EXPERIENCIA

08/2022 - Actual

Solution Consultant II | Tunja, Sophos Solutions

Bancolombia - Negocios Fiduciarios

- Detección y resolución de incidencias de acuerdo a los protocolos establecidos.
- Desarrollo Back-End (.NET Core, Nest js)
- Desarrollo Front-End (Angular)
- Documentación API con Swagger.
- Herramientas: Rider, WebStorm, Github, Azure DevOps.
- Clean Architecture
- Infraestructura como código CloudFormation
- Uso de Microservicios
- Uso de RabbitMQ

03/2022 - 08/2022

Desarrollador BackEnd | Tunja, Automatiza Soluciones Ingresos Argos

- Experiencia en desarrollo Back-end (.NET core)
- Uso de políticas de autorización con .NET core.
- Documentación API con Swagger.
- Experiencia en despliegue con IIS
- Administrador de bases de datos en SQL Server
- Experiencia en CI Y CD con Azure DevOps
- Herramientas: Rider, Github, Azure DevOps.

• Clean Architecture

09/2021 - 08/2022

Desarrollador FullStack | Tunja, Automatiza Soluciones

Ingresos Nutresa

- Experiencia en desarrollo Front-end (Anguar CLI, Ionic Angular)
- Experiencia en desarrollo Back-end (.NET core)
- Uso de políticas de autorización con .NET core.
- Documentación API con Swagger.
- Experiencia en despliegue con IIS
- Administrador de bases de datos en SQL Server
- Experiencia en CI Y CD con Azure DevOps
- Experiencia con frameworks de UI (Primeng, Bootstrap)
- Herramientas: WebStorm, Github, Azure DevOps.

02/2021 - 06/2021

Desarrollador Full-Stack jr. | Tunja, UPTC

FarrApp

- Experiencia en desarrollo Front-end (Angular CLI)
- Experiencia en desarrollo Back-end (Spring Boot)
- Experiencia en metodología Ágil Scrum
- Experiencia en manejo de sesiones
- Herramientas: WebStorm, Jira, BitBucket, Github (Gitflow)

07/2020 - 11/2020

Desarrollador Full-Stack jr. | Tunja, UPTC

Red Social

- Experiencia en desarrollo Front-end (Angular CLI)
- Experiencia en desarrollo Back-end (Spring Boot)
- Experiencia en metodología Ágil Scrum
- Herramientas: WebStorm, Azure DevOps, Github

07/2020 - 11/2020

Desarrollador Front-end jr. | Tunja, UPTC

SiGePPI

- Experiencia en desarrollo Front-end (Angular CLI)
- Herramientas: WebStorm, Github

Repositorio: https://github.com/GodThyane/project-investigation